臺灣桃園地方法院刑事判決
110年度簡上字第467號
上  訴  人  
即  被  告  宮春翔



上列上訴人即被告因恐嚇案件，不服本院於民國110 年8 月5 日
所為110 年度桃簡字第1018號第一審刑事簡易判決（聲請簡易判
決處刑案號：110 年度偵字第13990號），提起上訴，本院管轄
之第二審合議庭判決如下：
    主  文
上訴駁回。
宮春翔緩刑貳年。
    事實及理由
一、本案經本院管轄之第二審合議庭審理結果，認原審以上訴人
    即被告宮春翔犯恐嚇危害安全罪，處有期徒刑2月，如易科
    罰金，以新臺幣（下同）1,000元折算1日，經核其認事用法
    及量刑均無不當，應予維持，除就原審刑事簡易判決書引用
    之聲請簡易判決處刑書犯罪事實欄第9行應補充更正為「以
    電子帳號k0000000＠gmail.com、暱稱『David HS』寄送」外，
    其餘均引用原審刑事簡易判決書記載之事實、證據及理由（
    含其所引用之聲請簡易判決處刑書，如附件）。
二、被告上訴意旨略以：我承認犯罪，我跟告訴人的公司在去年
    7月1日開業，公司突然沒有營業，我是被排除在外，長時間
    情緒累積下來，可以跟對方聯繫時，難免會有負面情緒出現
    ，我已經跟告訴人和解等語。
三、按法官於有罪判決如何量處罪刑，甚或是否宣告緩刑，均為
    實體法賦予審理法官裁量之刑罰權事項，法官行使此項裁量
    權，自得依據個案情節，參酌刑法第57條所定各款犯罪情狀
    之規定，於法定刑度內量處被告罪刑；除有逾越該罪法定刑
    或法定要件，或未能符合法規範體系及目的，或未遵守一般
    經驗及論理法則，或顯然逾越裁量，或濫用裁量等違法情事
    之外，自不得任意指摘其量刑違法（最高法院80年台非字第
    473 號、75年台上字第7033號、72年台上字第6696號、72年
    台上字第3647號判例參照）。準此，法官量刑，如非有上揭
    明顯違法之情事，自不得擅加指摘其違法或不當。原審經審
    理結果，認被告係犯刑法第305條恐嚇危害安全罪事證明確
    ，並審酌被告與告訴人僅因細故，即以電子郵件傳送恫嚇文
    字內容予告訴人，致告訴人心生畏懼，破壞社會秩序，兼衡
    被告之素行、生活狀況、智識程度及犯後否認犯行等一切情
    狀，判處被告有期徒刑2月，並諭知易科罰金之折算標準為
    以1,000 元折算1 日，顯已注意適用刑法第57條之規定，就
    量刑刑度詳為審酌並敘明理由，既未逾越法定刑度，復未濫
    用自由裁量之權限，所為量刑核無不當或違法，自難認有何
    違反罪刑相當原則之情狀，揆諸前揭最高法院裁判意旨，本
    院自應予以尊重。至被告嗣已與告訴人成立和解乙節，有告
    訴人出具之和解書附卷可憑（見本院簡上卷第31 頁），此
    事實發生於原審判決後，致原審未及審酌至此，然其刑度係
    在法定範圍內量處，所量處之刑與犯罪情節亦屬相當，尚無
    明顯違法或裁量濫用之情事，難認其量刑有過重而非妥適之
    情。從而，上訴人以和解為由提起上訴，為無理由，應予駁
    回。
四、被告前雖曾因脫逃、偽造文書、詐欺等案件經判處有期徒刑
    之宣告，然其於執行完畢後，五年以內未曾因故意犯罪受有
    期徒刑以上刑之宣告，有臺灣高等法院被告前案紀錄表1份
    附卷可參（見本院簡上卷第33至41頁），本院審酌其因一時
    失慎，致罹刑典，固有不當，然終能坦承犯行，其與告訴人
    自行成立和解，並經告訴人到庭表示：事情發生是店的爭執
    所衍生，後續店的事情解決掉了，我們就互相把對方的告訴
    撤掉，和解是希望給予被告緩刑，在和解過程中被告也向我
    道歉好幾次等語（見本院簡上卷第63頁），是本院綜合上開
    情節，認被告經此偵、審教訓，當知所警惕而無再犯之虞，
    因認所宣告之刑以暫不執行為適當，爰依刑法第74條第1項
    第1款規定，諭知宣告緩刑2年，以啟自新。
據上論斷，依刑事訴訟法第455 條之1 第1 項、第3 項、第368
條，刑法第74條第1 項第1 款，判決如主文。
本案經檢察官楊挺宏聲請以簡易判決處刑，被告提起上訴後，經
檢察官劉建良到庭執行職務。 　　
中　　華　　民　　國　　111 　年　　1 　　月　　19　　日
           刑事第十二庭    審判長法　官  張宏任
　　　　　　　　　               法  官  林姿秀
　　　　　　　　　               法  官　陳華媚
以上正本證明與原本無異。
不得上訴。
       　　　　　　　　　　　  　書記官　王岫雯　　　　
中　　華　　民　　國　　111 　年　　1 　　月　　19　　日
附件：本院110年度桃簡字第1018號刑事簡易判決及臺灣桃園地
      方察署檢察官110年度偵字第13990號聲請簡易判決處刑書
      。